【裁判字號】    90,易,3554
【裁判日期】    901225
【裁判案由】    違反電子遊戲場業管理條例等
【裁判全文】
臺灣臺中地方法院刑事判決                          九十年度易字第三五五四號
    公  訴  人  台灣台中地方法院檢察署檢察官
    被      告  丁○○
                丙○○
右列被告因違反電子遊戲場業管理條例等案件，經檢察官提起公訴（九十年度偵字第
一四三０七號），本院判決如左：
    主  文
丁○○違反未依電子遊戲場業管理條例規定辦理營利事業登記，不得經營電子遊戲場
業之規定，處拘役參拾日，如易科罰金，以參佰元即新台幣玖佰元折算壹日。扣案之
梭哈單機肆台、小瑪琍貳台、麻將貳台、撲克壹台、賭資玖佰元、代幣參佰參拾玖枚
均沒收。
丙○○無罪。
    事  實
一、丁○○係位於台中縣太平市○○路三一０號「東北發海釣場」之負責人，明知電
    子遊戲場業管理條例於民國八十九年二月三日公布施行，同年月五日生效後，未
    依該條例規定辦理營利事業登記者，不得經營電子遊戲場業，竟自其岳父處頂下
    該店後，於九十年八月一日起，擅自在上址「東北發海釣場」之公眾得出入之場
    所內設置梭哈單機四台、小瑪琍二台、麻將二台及撲克一台共計九台之電子遊戲
    機供人把玩營利，而經營電子遊戲場業。丁○○同時基於概括之犯意，以上開電
    子遊戲機為賭具，先後與不特定之人賭博財物多次，其賭法係以一比一之比例開
    分押注，或以新台幣（下同）五元兌換一枚代幣押注，押中可得一至五十倍不等
    之分數，押注完畢洗分後，機具上剩餘之分數可以原比例兌換現金，如未押中，
    則所下賭注即歸丁○○贏取。嗣於九十年八月八日二十時三十分許，適有賭客丙○○在上址把玩梭哈單機機台時，經警當場查獲，並扣得當場賭博之器具梭哈單
    機四台、小瑪琍二台、麻將二台、撲克一台，機具內及櫃檯上之代幣合計三百三
    十九枚，及丁○○因賭博所得之現金九百元。
二、案經台中縣警察局霧峰分局報請臺灣臺中地方法院檢察署檢察官偵查起訴。
    理  由
一、訊據被告丁○○對於伊在右址經營「東北發海釣場」，擺設電子遊戲機具九台供
    不特定人把玩，但未依電子遊戲場業管理條例規定辦理營利事業登記一節，及賭
    客丙○○於查獲當時在上址把玩等節固均坦承不諱，惟矢口否認有何賭博犯行，
    辯稱：扣案機具純供娛樂用，並無兌換現金之行為云云。經查，右開事實，業據
    被告丁○○於警訊時供稱：「至店內消費之客人若有贏分，便以換取新台幣方式
    來兌換（一比一）」、「顧客使用代幣或直接付錢給我，我依金額以一比一開分
    後，讓顧客把玩，顧客如不玩時，依機台面版所累積之分數，仍以一比一之比例
    向我兌換金錢」等情，有各該訊問筆錄在卷可按，被告丁○○雖辯稱在警局所為
    筆錄是應警員鄭三龍之要求才坦承犯行，然被告丁○○亦供稱於警訊時並未遭警
    刑求，為其於本院審理時所是認，且於證人即警員甲○○製作筆錄時，被告丁○○亦直承犯行無誤，並未推諉卸責，業據證人甲○○到庭具結證明屬實，顯然被
    告丁○○於本院審理時所稱應警員鄭三龍要求才坦承犯行一情要無可採。此外，
    復有當場扣得之梭哈單機四台、小瑪琍二台、麻將二台、撲克一台，機具內及櫃
    檯上之代幣合計三百三十九枚，及賭博所得之現金九百元可資佐證，本件事證業
    臻明確，被告犯行至堪認定。
二、查被告丁○○未依電子遊戲場業管理條例之規定，辦理營利事業登記證，即擅自
    在其店內設置電子遊戲機供人把玩，係違反電子遊戲場業管理條例第十五條規定
    ，應依同條例第二十二條規定處罰。被告丁○○另提供上開電子遊戲機具與被告
    丙○○（詳後述）等不特定人對賭，核其所為，係犯刑法第二百六十六條第一項
    前段普通賭博罪。被告丁○○先後多次賭博犯行，時間緊接，手段相同，所犯構
    成要件復相同，顯基於概括犯意反覆為之，為連續犯，依刑法第五十六條規定論
    以一罪，並依法加重其刑。被告丁○○所犯前開二罪，係一行為觸犯數罪名，為
    想像競合犯，依刑法第五十五條規定從一重之違反電子遊戲場業管理條例第二十
    二條規定處斷。爰審酌被告丁○○犯罪動機、手段、方法、所生危害、犯後態度
    等一切情狀，量處如主文所示之刑，並諭知易科罰金之折算標準。
三、扣案之梭哈單機四台、小瑪琍二台、麻將二台、撲克一台計九台電子遊戲機具，
    乃當場賭博之器具，機具內及櫃檯上之代幣合計三百三十九枚分別為在賭檯及在
    兌換籌碼處之財物（事後可以兌換現金，相當於現金之性質），均依刑法第二百
    六十六條第二項規定宣告沒收。至扣得之現金九百元係在被告丁○○身上所查扣
    ，為被告丁○○所直承，於警、偵訊時復均供稱為營業所得，顯係其因犯罪所得
    之物，依刑法第三十八條第一項第三款規定宣告沒收。
四、公訴意旨另謂：被告丙○○於九十年八月八日二十時三十分許被查獲當時在現場
    賭玩機具，因認被告丙○○涉犯刑法第二百六十六條第一項前段賭博罪嫌云云。
    惟按犯罪事實應依證據認定之，無證據不得推定其犯罪事實，又不能證明被告犯
    罪者，應諭知無罪之判決，刑事訴訟法第一百五十四條、第三百零一條第一項分
    別定有明文。查被告丙○○對於當日在現場被查獲其正在把玩梭哈單機之機具乙
    情不予爭執，然堅詞否認有何兌換現金之行為，且被告丙○○迭自警訊、檢察官
    偵訊及本院審理期間固均直承於八十九年三月份曾前往上址把玩機具，但負責人
    均非被告丁○○，九十年八月八日首次把玩時，才首次看到被告丁○○之語，雖
    被告丙○○於警訊時曾提及於八十九年三月份前往上址把玩有兌換現金之舉，惟
    其對賭之對象亦非被告丁○○，尚難據此推定被告丙○○於九十年八月八日被查
    獲當時與被告丁○○對賭時，有兌換現金之賭博行為，且證人即查獲警員乙○○
    亦到庭具結證稱：彼時被告丙○○均否認有兌換現金，至證人甲○○所製作之職
    務報告書，亦係根據證人乙○○筆錄所製作，為證人甲○○所證陳，而被告丙○○僅承認上開於八十九年三月份有兌換現金之舉，並未承認此次把玩亦有賭博之
    舉，是公訴人遽認被告丙○○於警訊時業已坦承不諱，容有誤會。況被告丁○○
    亦否認於被告丙○○前往賭博時，曾告知可以兌換現金或其他財物，且現場復未
    查獲張貼把玩客人輸贏時所得兌換物品名稱、數量或現金之說明，自外觀言，尚
    難認被告丙○○前往上址賭玩時，業與被告丁○○達成賭博意思之合致，或處於
    隨時得以知悉可以兌換財物（具有賭博性質）之處境，而賭博電動玩具乃警方查
    緝重點，身為負責人之被告丁○○不可能諉為不知，是其視熟客或常客才決定兌
    換現金與否，並無違於常情，則被告丙○○首次前往被告丁○○所營上址把玩機
    具，被告丁○○未告以得以兌換現金，亦符常情。綜觀上開證據，尚無其他積極
    證據足以證明被告丙○○有何賭博犯行，本件犯罪嫌疑尚有不足，爰依法為無罪
    判決之諭知。
據上論斷，應依刑事訴訟法第二百九十九條第一項前段、第三百條，電子遊戲場業管
理條例第二十二條，刑法第十一條前段、第二百六十六條第一項前段、第二項、第五
十五條、第四十一條第一項前段、第三十八條第一項第三款，罰金罰鍰提高標準條例
第一條前段、第二條，判決如主文。
中      華      民      國      九十      年      十二    月  二十五    日
                                        法  官    賴  妙  雲
右正本證明與原本無異。
如不服本判決，應於送達後十日內向本院提出上訴狀 （須附繕本） ，上訴於台灣高等
法院台中分院。
                                        書記官
中      華      民      國      九十      年      十二    月  二十五    日
附錄論罪科刑法條
電子遊戲場業管理條例第二十二條
違反第十五條規定者，處行為人一年以下有期徒刑、拘役或科或併科新台幣五十萬元
以上二百五十萬元以下罰金。
刑法第二百六十六條第一項前段
在公共場所或公眾得出入之場所賭博財物者，處一千元以下罰金。但以供人暫時娛樂
之物為賭者，不在此限。
當場賭博之器具與在賭檯或兌換籌碼處之財物，不問屬於犯人與否，沒收之。


司法院資訊處製作；財團法人民間司法改革基金會備份。
